【裁判字號】    90,訴,487
【裁判日期】    900927
【裁判案由】    違反毒品危害防制條例
【裁判全文】
臺灣基隆地方法院刑事判決                            九十年度訴字第四八七號
    公  訴  人  臺灣基隆地方法院檢察署檢察官
    被      告  甲○○
右列被告因違反毒品危害防制條例案件，經檢察官提起公訴（九十年度毒偵字第一一
八九號），本院判決如左：
    主  文
甲○○施用第一級毒品，處有期徒刑陸月，如易科罰金，以佰元折算壹日，扣案之
第一級毒品海洛因壹小包（毛重約零點貳公克）及殘留有海洛因之注射針筒壹支均沒
收銷燬；又施用第二級毒品，處有期徒刑月，如易科罰金，以佰元折算壹日。應
執行有期徒刑捌月，如易科罰金，以佰元折算壹日，扣案之第一級毒品海洛因壹小
包（毛重約零點貳公克）及殘留有海洛因之注射針筒壹支均沒收銷燬。
    事  實
一、甲○○曾於民國（下同）九十年間，因施用毒品案件，經本院裁定觀察勒戒結果
    ，認無繼續施用毒品之傾向，於九十年二月十九日經臺灣基隆地方法院檢察署檢
    察官以九十年度毒偵字第二七二號不起訴處分確定，猶不知悔改，復於九十年七
    月二十日晚間六、七時許，在臺北縣新莊市某棟公寓騎樓下，以將第一級毒品海
    洛因摻水置於針筒中施打入體內之方式，施用第一級毒品海洛因一次；另於九十
    年七月二十一日凌晨一時四十分許為警查獲之前四日內某時，在不詳地點施用第
    二級毒品安非他命一次。迄九十年七月二十一日凌晨一時四十分許，在臺北縣萬
    里鄉○○○街八十二號處為警查獲，並當場扣得甲○○所有殘留有海洛因之注射
    針筒一支、海洛因一小包（毛重約Ｏ‧二公克），另接受採尿送驗結果，呈嗎啡
    及安非他命陽性反應，因而查悉上情。嗣經本院裁定觀察勒戒結果，認有繼續施
    用毒品之傾向。
二、案經臺北縣警察局金山分局報請臺灣基隆地方法院檢察署檢察官偵查起訴。
    理  由
一、訊據被告甲○○，坦承施用第一級毒品海洛因之犯行不諱，並有被告所有之海洛
    因一小包（毛重約Ｏ‧二公克）及殘留有海洛因之注射針筒一支扣案足資佐證，
    且被告為警查獲後接受採尿送驗結果，確呈嗎啡陽性反應，有基隆市衛生局基衛
    檢字第Ｏ八七七Ｏ號檢驗成績書一份在卷可稽，被告此項自白核與積極事證相符
    ，堪以採信。另被告雖矢口否認有施用第二級毒品安非他命之犯行，並辯稱伊從
    未施用過安非他命，可能係於九十年七月十九日在朋友家中吸入安非他命二手煙
    ，導致尿液檢出安非他命陽性反應云云，經查：被告於九十年七月二十一日凌晨
    一時四十分許為警查獲，同日經本院裁定觀察勒戒並由檢察官送往臺灣基隆看守
    所附設觀察勒戒處所執行觀察勒戒時，經該觀察勒戒處所採取被告尿液送請省立
    基隆醫院鑑驗結果，其尿液中所檢出之安非他命成分高達七六八Ｏ‧三四ng/ml
    （安非他命檢驗閥值為五ＯＯng/ml ），呈安非他命陽性反應，有該院編號七二
    四號尿液檢驗單一紙在卷可稽。按人體施用安非他命後立即吸收，在一般尿液酸
    鹼度下，約30% 之施用劑量會在二十四小時內由尿液排出，90% 之施用劑量會在
    三至四日內由尿液排出，有法務部調查局（九Ｏ）陸（一）字第90133335號函在
    卷可稽，次按一般人若非與施用毒品者共處於狹小之空間，並「故意」、「大量
    」吸入毒品煙氣，不致於尿液中代謝出毒品反應，有法務部調查局八十二年十月
    一日（八二）陸（一）字第八二Ｏ九二七一二號函在卷可稽，衡諸被告與施用安
    非他命之友人共處一室，除非被告明知其友人正在施用安非他命並且「故意」、
    「大量」吸入該氣體以達同等施用安非他命之效果，否則其尿液檢體亦不致呈現
    安非他命陽性反應，被告辯稱並未施用安非他命云云，不足採信。又被告曾於九
    十年間，因施用毒品案件，經本院裁定觀察勒戒結果，認無繼續施用毒品之傾向
    ，於九十年二月十九日經臺灣基隆地方法院檢察署檢察官以九十年度毒偵字第二
    七二號不起訴處分確定，有臺灣基隆地方法院檢察署刑案資料查註紀錄表、臺灣
    高等法院被告全國前案紀錄表在卷可稽，本次復因施用第一、二級毒品，經本院
    裁定觀察勒戒結果，認有繼續施用毒品之傾向，有臺灣基隆看守所九十年八月二
    日基所戒字第Ｏ一一六六號函暨有無繼續施用毒品傾向證明書一份在卷可稽，本
    件事證明確，被告犯行堪可認定。
二、核被告甲○○所為，係犯毒品危害防制條例第十條第一項之施用第一級毒品罪、
    第十條第二項之施用第二級毒品罪。其為施用而持有海洛因及安非他命之低度行
    為，已分別為施用海洛因及安非他命之高度行為所吸收，均不另論罪。被告所犯
    上開二罪間之犯意各別，行為互殊，構成要件迥異，應分論併罰。爰審酌被告曾
    經觀察勒戒，猶未能戒除施用毒品之依賴性，復施用第一級及第二級毒品，自戕
    身心健康，破壞社會善良風氣，及其犯罪後態度等一切情狀，量處如主文所示之
    刑，並諭知易科罰金之折算標準及定其應執行之刑。扣案之海洛因一小包（毛重
    約Ｏ‧二公克）及殘留有海洛因之注射針筒一支，均應依毒品危害防制條例第十
    八條第一項前段之規定沒收銷燬之。
據上論斷，應依刑事訴訟法第二百九十九條第一項前段，毒品危害防制條例第十條第
一項、第二項、第十八條第一項前段，刑法第十一條前段、第四十一條第一項、第五
十一條第五款，判決如主文。
本案經檢察官劉嶽承到庭執行職務。
中      華      民      國      九十    年      九      月    二十七    日
                              臺灣基隆地方法院刑事第三庭
                                      法  官  蔡  佳  玲
右正本證明與原本無異。
對於本件判決如有不服，應於收受送達後十日內，向本院提出上訴書狀，上訴於臺灣
高等法院，並按他造當事人之人數附具繕本。
                                      書記官  湯  惠  芳
中      華      民      國      九十    年      十      月      三      日
附錄論罪法條：
毒品危害防制條例第十條第一項、第二項：
施用第一級毒品者，處六月以上五年以下有期徒刑。
施用第二級毒品者，處三年以下有期徒刑。


司法院資訊處製作；財團法人民間司法改革基金會備份。
